【裁判字號】    90,訴,1034
【裁判日期】    901109
【裁判案由】    毒品危害防制條例
【裁判全文】
臺灣臺北地方法院刑事判決                          九十年度訴字第一０三四號
    公  訴  人  臺灣臺北地方法院檢察署檢察官
    被      告  甲○○
右列被告因違反毒品危害防制條例案件，經檢察官聲請以簡易判決處刑（九十年度毒
偵字第二三二號），惟本院認不宜以簡易判決處刑（九十年度簡字第二四九四號），
而改適用通常程序審理，判決如左：
    主      文
甲○○連續施用第一級毒品，累犯，處有期徒刑拾月，海洛因壹包（淨重壹點壹公克
）沒收銷燬、注射針筒一支沒收；又連續施用第二級毒品，累犯，處有期徒刑捌月，
吸食器壹組及吸管壹支沒收。應執行有期徒刑壹年肆月，海洛因壹包（淨重壹點壹公
克）沒收銷燬、注射針筒一支、吸食器壹組及吸管壹支均沒收。
    事      實
一、甲○○前於民國七十七年間因盜匪案件，經臺灣新竹地方法院判處有期徒刑七年
    ，經上訴撤回確定，於七十八年八月一日入監執行，八十二年九月二十七日假釋
    出監，又因於八十三年間違反麻醉藥品管理條例案件，經臺灣高等法院裁定應入
    勒戒處所執行觀察、勒戒及令入戒治處所執行強制戒治，嗣經裁定停止戒治並付
    保護管束，保護管束期滿後，業由臺灣高等法院於八十八年八月三十一日以八十
    七年度上訴字第一九八二號為免刑判決，後確定在案，上開盜匪案件並於八十五
    年一月十二日縮刑期滿，假釋未經撤銷，而以已執行完畢論，竟仍不知戒絕毒癮
    ，基於施用第一級毒品海洛因及第二級毒品安非他命之概括犯意，自八十九年七
    月三十日起至九十年一月八日晚上十時許止，在臺北市萬華區○○○路○段一０
    九號七樓等地分別施用第一級毒品海洛因、第二級毒品安非他命多次。嗣於九十
    年一月八日晚上十時許，在上址為警查獲，並扣得被告所有供施用毒品所用之第
    一級毒品海洛因壹包（淨重一．一公克）、注射針筒一支、吸食器一組及吸管一
    支沒收。
二、案經臺北縣警察局新店分局移送臺灣臺北地方法院檢察署檢察官聲請以簡易判決
    處刑，惟本院認不宜以簡易判決處刑，而改適用通常程序審理。
    理      由
一、右開事實，業據被告甲○○於本院審理時供認不諱，而其於九十年一月九日凌晨
    零時三十分許，經警採集其尿液送初驗及送複驗，結果均為甲基安非他命陽性反
    應及嗎啡陽性反應，此有臺北縣政府衛生局尿液煙毒檢驗成績書及法務部調查局
    檢驗通知書各一紙附卷可稽。扣案之被告所有之白色粉末一包，經法務部調查局
    鑑驗結果，淨重一．一公克，含有第一級毒品海洛因成分，此有法務部調查局鑑
    定通知書影本一紙附卷可稽及該第一級毒品海洛因一包、供施用毒品所用之注射
    針筒一支、吸食器一組及吸管一支等物扣案可佐，足認被告之自白與事實相符。
    又被告於八十二年九月二十七日假釋出監後，因於八十三年間違反麻醉藥品管理
    條例案件，經臺灣高等法院裁定應入勒戒處所執行觀察、勒戒及令入戒治處所執
    行強制戒治，嗣經裁定停止戒治並付保護管束，保護管束期滿後，業由臺灣高等
    法院於八十八年八月三十一日以八十七年度上訴字第一九八二號為免刑判決，後
    確定在案等情，有臺灣高等法院被告全國前案紀錄表及臺灣高等法院八十七年度
    上訴字第一九八二號免刑判決等各一件在卷可參，本案事證明確，其於保護管束
    期滿後之連續施用第一級毒品海洛因及第二級毒品安非他命犯行均堪以認定，應
    予依法論科。
二、核被告所為，係犯毒品危害防制條例第十條第一項之施用第一級毒品罪及同條第
    二項之施用第二級毒品罪。其施用毒品前後非法持有毒品之低度行為，為非法施
    用毒品之高度行為所吸收，不另論罪。被告先後多次施用第一級毒品及第二級毒
    品之行為，時間緊接，方法相同，所犯各係構成要件相同之罪名，顯係基於概括
    犯意而反覆為之，為連續犯，應依刑法第五十六條規定，以一罪論，並均加重其
    刑。其所犯上開連續施用第一級毒品罪及連續施用第二級毒品罪，犯意各別，行
    為互殊，應予分論併罰。查被告前曾於七十七年間因盜匪案件，經臺灣新竹地方
    法院判處有期徒刑七年，經上訴撤回確定，於七十八年八月一日入監執行，八十
    二年九月二十七日假釋出監，於八十五年一月十二日縮刑期滿，假釋未經撤銷，
    而以已執行完畢論，此有臺灣高等法院被告全國前案紀錄表一件在卷可徵，其於
    刑之執行完畢五年之內再犯本案有期徒刑以上之罪，為累犯，應依刑法第四十七
    條規定，遞加重其刑。爰審酌被告前於八十三年間因違反麻醉藥品管理條例案件
    ，經臺灣高等法院裁定觀察、勒戒及強制戒治，停止戒治保護管束期滿後，經判
    處免刑確定，仍未戒絕毒癮，此有前揭刑案紀錄表在卷可按，犯罪之動機、目的
    、手段、施用毒品之期間及犯罪後自白不諱之態度等一切情狀，量處如主文所示
    之刑，並定其應執行之刑，以資懲儆。扣案之第一級毒品海洛因一包（淨重一．
    一公克），應依毒品危害防制條例第十八條第一項前段規定沒收併銷燬之；其餘
    扣案之針筒一支、吸食器一組及吸管一支，係被告所有供施用毒品所用之物，應
    依刑法第三十八條第一項第二款併予宣告沒收。
據上論斷，應依刑事訴訟法第四百五十二條、第二百九十九條第一項前段，毒品危害
防制條例第十條第一項、第二項、第十八條第一項前段，刑法第十一條前段、第五十
六條、第四十七條、第五十一條第五款、第三十八條第一項第二款判決如主文。
本案檢察官蔡佳玲到庭執行職務
中      華      民      國      九十    年      十一    月      九      日
                                    臺灣臺北地方法院刑事第五庭
                                        法  官  朱夢蘋
右正本證明與原本無異。
如不服本判決，應於判決送達後十日內，向本院提出上訴狀。
                                        書記官  周小玲
中      華      民      國      九十    年      十一    月      十五    日
附錄：
毒品危害防制條例第十條
施用第一級毒品者，處六月以上五年以下有期徒刑。
施用第二級毒品者，處三年以下有期徒刑。


司法院資訊處製作；財團法人民間司法改革基金會備份。
